臺灣新竹地方法院刑事判決
                                    111年度金訴字第248號
公  訴  人  臺灣新竹地方檢察署檢察官
被      告  彭柏鈞



上列被告因違反洗錢防制法等案件，經檢察官提起公訴（110年
度偵字第3957號），本院依簡式審判程序判決如下：
    主  文
乙○○幫助犯洗錢防制法第十四條第一項之洗錢罪，累犯，處有期
徒刑參月，併科罰金新臺幣壹萬元，罰金如易服勞役，以新臺幣
壹仟元折算壹日。
    事實及理由
一、本件犯罪事實及證據，除犯罪事實欄一、第5至7行應更正「
    …逃避檢警人員追緝，竟基於對提供帳戶予他人使用，他人
    若持以犯罪亦無違反其本意之不確定幫助詐欺犯意與幫助掩
    飾詐欺取財所得去向之洗錢犯意，於109年10月22日前某時
    ，在不詳地點…」、第13行應更正「109年10月22日晚上9時4
    7分前某時許…」；證據並所犯法條欄應補充「被告乙○○於本
    院審理時之自白、告訴人之存摺影本1份」外，餘均引用檢
    察官起訴書之記載（如附件）。
二、論罪科刑
（一）核被告乙○○所為，係犯刑法第339條第1項、第30條第1項
      前段之幫助詐欺取財罪、洗錢防制法第14條第1項、刑法
      第30條第1項前段之幫助洗錢罪。又被告係以一行為而觸
      犯上開2罪名，為想像競合犯，應依刑法第55條之規定，
      從一重論以幫助洗錢罪。
（二）加重減輕事由：
　　1.累犯：
　　　被告前於106年間，因毒品案件，經本院以106年度竹簡字
      第719號判決判處有期徒刑3月確定，並於107年6月25日執
      行完畢等情，有臺灣高等法院被告前案紀錄表1份在卷可
      稽，其於前案執行完畢後5年內故意再犯本案有期徒刑以
      上之罪，為累犯，經審酌其情節暨罪刑相當原則，應依刑
      法第47條第1項之規定，加重其刑。
　　2.幫助犯：
　　　被告幫助他人洗錢犯行，為幫助犯，應依刑法第30條第2
      項規定，按正犯之刑減輕之。又被告有上開刑之加重及減
      輕情形，應先加後減之。
　  3.洗錢防制法第16條第2項之減刑事由：
　　　按洗錢防制法第16條第2項規定：「犯前二條之罪，在偵
      查或審判中自白者，減輕其刑」。查被告就上開幫助洗錢
      之犯行，於本院審理時自白，本院認符合洗錢防制法第16
      條第2項之規定，應依法遞減輕其刑。再被告有上開刑之
      加重及減輕情形，應先加後遞減之。
（三）爰審酌被告明知近年來國內多有詐欺犯案，均係使用人頭
      帳戶以作為收受不法所得款項之手段，竟仍為幫助他人詐
      欺、幫助掩飾詐欺取財所得去向之洗錢犯行，供詐欺犯取
      得所騙之財物，助長詐欺惡行，對於社會秩序之擾亂不言
      而喻，惟念被告犯後坦承犯行，態度尚可，復考量本件被
      害人遭詐騙之金額，兼衡被告有裝潢、外送之工作，暨其
      犯罪之動機、目的、手段、品行、生活狀況、智識程度為
      高中肄業等一切情狀，量處如主文所示之刑，並就罰金部
      分諭知易服勞役之折算標準，以資懲儆。
據上論斷，應依刑事訴訟法第273條之1第1項、第299條第1項前
段、第310條之2、第454條第2項，判決如主文。
本案經檢察官蔡宜臻提起公訴，檢察官葉益發到庭執行職務。
中　　華　　民　　國　　111 　年　　7 　　月　　20　　日
                  刑事第七庭  法　官  王子謙
以上正本證明與原本無異。
如不服本判決應於收受本判決後20日內向本院提出上訴書狀，上
訴書狀應敘述具體理由。上訴書狀未敘述上訴理由者，應於上訴
期間屆滿後20日內補提理由書狀於本院（均須按他造當事人之人
數附繕本）「切勿逕送上級法院」。
中　　華　　民　　國　　111 　年　　7 　　月　　20　　日
                              書記官  廖宜君
附錄本案論罪科刑法條全文：
洗錢防制法第14條
有第二條各款所列洗錢行為者，處七年以下有期徒刑，併科新臺
幣五百萬元以下罰金。
前項之未遂犯罰之。
前二項情形，不得科以超過其特定犯罪所定最重本刑之刑。

刑法第339條
意圖為自己或第三人不法之所有，以詐術使人將本人或第三人之
物交付者，處五年以下有期徒刑、拘役或科或併科五十萬元以下
罰金。
以前項方法得財產上不法之利益或使第三人得之者，亦同。
前二項之未遂犯罰之。
（附件）
臺灣新竹地方檢察署檢察官起訴書
                                     110年度偵字第3957號
　　被　　　告　乙○○　男　30歲（民國00年00月00日生）
　　　　　　　　　　　　住○○市○區○○里00鄰○○路00○
　　　　　　　　　　　　　0號
　　　　　　　　　　　　居新竹市○區○○里00鄰○○路00號
　　　　　　　　　　　　國民身分證統一編號：Z000000000號
上列被告因違反洗錢防制法等案件，業經偵查終結，認應提起公
訴，茲將犯罪事實及證據並所犯法條分敘如下：
　　　　犯罪事實
一、乙○○前因毒品案件，經法院判決判處有期徒刑3月確定，於
    民國107年6月25日易科罰金執行完畢，詎仍不知悔改，可預
    見將金融機構之帳戶提供他人使用，可能遭詐騙集團使用為詐
    欺取財之犯罪工具，讓被詐騙人陷於錯誤而將款項匯入渠等
    所提供之金融帳戶，藉以掩飾犯行，逃避檢警人員追緝，基於
    幫助他人詐欺取財及違反洗錢防制法之不確定故意，於109年
    10月22日前某時，在不詳地點，將其所申辦之中華郵政股份
    有限公司帳號000-00000000000000號帳戶（下稱郵局帳戶）
    之存摺帳號提供予真實姓名年籍不詳自稱「彭憲麟」之詐欺集
    團成員使用，而容任他人作為詐欺取財及洗錢之犯罪工具。
    嗣該詐騙集團成員取得上開郵局帳戶之帳號資料後，即共同
    基於意圖為自己不法所有之犯意聯絡，於109年10月22日，
    在線上遊戲「星城」向甲○○訛稱「幫忙購買遊戲點數，就可
    以發生性行為」云云，致甲○○陷於錯誤，而分別於109年10
    月22日晚間9時47分許、109年10月23日凌晨1時22分許，分
    別匯款新臺幣1,200元至乙○○上開郵局帳戶，乙○○再依「彭
    憲麟」之指示，將款項匯入「彭憲麟」指定之帳戶內。嗣甲
    ○○發現受騙，報警處理始循線查獲上情。
二、案經甲○○訴由新竹巿警察局第一分局報告偵辦。
　　　　證據並所犯法條
一、證據清單及待證事實：
編號 證據名稱 待證事實 1 被告乙○○於警詢及偵查中之供述。  否認犯行，辯稱：「是我朋友彭憲麟說他朋友要匯錢給他，叫我提供帳戶讓他朋友匯錢，他朋友匯錢完，彭憲麟就叫我幫他買遊戲序號。我現在也找不到彭憲麟，原本的臉書對話都刪掉了。」等語。 2 告訴人甲○○於警詢中之指訴。 本件犯罪事實。 3 被吿上開郵局帳戶開戶資料、客戶歷史交易清單、告訴人提供之行動轉帳頁面2紙、內政部警政署反詐騙諮詢專線紀錄表、新北市政府警察局新莊分局丹鳳派出所受理詐騙帳戶通報警示簡便格式表、受理刑事案件報案三聯單 佐證上開犯罪事實。 
二、核被告所為，係違反刑法第30條第1項、洗錢防制法第2條第
    2款而犯同法第14條第1項幫助洗錢及刑法第30條第1項、第3
    39條第1項之幫助詐欺取財等罪嫌。被告以一提供帳戶之行為
    ，同時涉犯上開2罪名，為想像競合犯，請依刑法第55條規
    定從一重之幫助洗錢罪處斷。又被吿前有如事實欄所載之犯
    罪科刑及執行情形，有刑案資料查註表1份在卷可按，於有
    期徒刑執行完畢後，5年以內故意再犯本件有期徒刑以上之
    罪，為累犯，請參照大法官釋字第775號解釋意旨，審酌是
    否依刑法第47條第1項規定加重其刑。
三、依刑事訴訟法第251條第1項提起公訴。
　　此　致
臺灣新竹地方法院
中　　華　　民　　國　 111　　年　　3 　　月　　31　　日
　　　　　　　　　　　　　　　檢　察　官　蔡宜臻
本件正本證明與原本無異
中　　華　　民　　國　 111　　年　　4 　　月　　9 　　日
　　　　　　　　　　　　　　　書  記  官  劉乃瑤
附錄本案所犯法條全文
中華民國刑法第30條
（幫助犯及其處罰）
幫助他人實行犯罪行為者，為幫助犯。雖他人不知幫助之情者，
亦同。
幫助犯之處罰，得按正犯之刑減輕之。
中華民國刑法第339條
（普通詐欺罪）
意圖為自己或第三人不法之所有，以詐術使人將本人或第三人之
物交付者，處 5 年以下有期徒刑、拘役或科或併科 50 萬元以
下罰金。
以前項方法得財產上不法之利益或使第三人得之者，亦同。
前二項之未遂犯罰之。
洗錢防制法第2條
本法所稱洗錢，指下列行為：
一、意圖掩飾或隱匿特定犯罪所得來源，或使他人逃避刑事追訴
    ，而移轉或變更特定犯罪所得。
二、掩飾或隱匿特定犯罪所得之本質、來源、去向、所在、所有
    權、處分權或其他權益者。
三、收受、持有或使用他人之特定犯罪所得。
洗錢防制法第14條
有第二條各款所列洗錢行為者，處 7 年以下有期徒刑，併科新
臺幣 5 百萬元以下罰金。
前項之未遂犯罰之。
前二項情形，不得科以超過其特定犯罪所定最重本刑之刑。